臺灣宜蘭地方法院刑事判決
111年度易字第129號
公  訴  人  臺灣宜蘭地方檢察署檢察官
被      告  林鵬程



上列被告因竊盜案件，經檢察官提起公訴（111年度偵緝字第109
號），本院判決如下：
    主  文
林鵬程犯攜帶兇器竊盜罪，處有期徒刑捌月。未扣案之犯罪所得
新臺幣參仟元沒收，於全部或一部不能沒收或不宜執行沒收時，
追徵其價額。
    犯罪事實
一、林鵬程於民國110年9月25日11時許，在址設宜蘭縣○○鎮○○○
    路00號之鎮南宮，意圖為自己不法之所有，基於攜帶兇器竊
    盜之犯意，持客觀上足以傷害人之身體而可為兇器使用之螺
    絲起子，撬開鎮南宮內由許傳明所管領之香油錢箱上之鎖頭
    ，竊取其內香油錢新臺幣（下同）3000元得手。
二、案經宜蘭縣政府警察局蘇澳分局報告臺灣宜蘭地方檢察署檢
    察官偵查起訴。
    理  由
壹、程序部分
    本判決所引用傳聞證據之證據能力，當事人於本院審理程序
    中均表示同意有證據能力（見本院卷第168頁至第170頁）。
    基於尊重當事人對於傳聞證據之處分權，及證據資料愈豐富
    愈有助於真實發現之理念，審酌該等證據作成時並無違法取
    證或顯不可信之瑕疵，以之作為證據應屬適當，依刑事訴訟
    法第159條之5規定及最高法院104年度第3次刑事庭會議決議
    意旨，認該等證據資料均有證據能力。至本判決所引之非供
    述證據，與本案均有關連性，亦無證據證明係實施刑事訴訟
    程序之公務員以不法方式所取得，依刑事訴訟法第158條之4
    之反面解釋，當有證據能力。
貳、實體部分
一、訊據被告林鵬程對於上開犯罪事實坦承不諱（見偵緝卷第23
    頁、本院卷第168頁、第170頁），核與證人即被害人許傳明
    於警詢及偵查中之證述相符（見警卷第4頁至第6頁、偵卷第
    27頁至第28頁），並有車輛詳細資料報表（見警卷第17頁）
    、監視器錄影畫面翻拍照片（見警卷第20頁至第22-1頁）、
    犯案工具照片（見警卷第22頁）各1份在卷可稽，復有螺絲
    起子1支扣案可證，足認被告上開自白與事實相符。至公訴
    意旨雖載被告竊得現金至少3000元等語，然觀卷內除被害人
    之指訴外，別無證據可證被告於上開犯行竊取多於3000元之
    現金，本諸「罪證有疑，利歸被告」之原則，本院爰認定被
    告本案犯行竊得現金3000元。綜上，本件事證明確，被告上
    開犯行堪以認定，應予依法論科。
二、論罪
　㈠按刑法第321條第1項第3款之攜帶兇器竊盜罪，係以行為人攜
    帶兇器竊盜為其加重條件，此所謂兇器，其種類並無限制，
    凡客觀上足對人之生命、身體、安全構成威脅，具有危險性
    之兇器均屬之，且祇須行竊時攜帶此種具有危險性之兇器為
    已足，並不以攜帶之初有行兇之意圖為必要。螺絲起子為足
    以殺傷人生命、身體之器械，顯為具有危險性之兇器（最高
    法院79年台上字第5253號判例【現效力與判決同】意旨參照
    ）。查本件被告係持螺絲起子將香油錢箱上之鎖頭撬開之情
    ，業據本院認定如前，上開螺絲起子1把復據扣案，係質地
    堅硬，前端尖銳之物，如持之攻擊人體，必造成人體之傷害
    ，該螺絲起子客觀上自足以對人之生命、身體安全構成威脅
    ，具有危險性，要屬上揭規定所指之兇器無誤。
　㈡核被告所為，係犯刑法第321條第1項第3款之攜帶兇器竊盜罪
    。　
　㈢本件被告構成累犯，並應予加重其最低本刑： 
　　⒈被告前因①傷害案件，經臺灣新北地方法院以107年度易字
      第581號判決處有期徒刑4月，嗣經臺灣高等法院以108年
      度上易字第164號判決駁回上訴確定；②竊盜案件，分別經
      臺灣臺北地方法院以107年度易字第1136號判決、本院以1
      09年度易字第14號判決處有期徒刑5月、7月確定，上開案
      件嗣經本院以109年度聲字第294號裁定定應執行有期徒刑
      1年1月確定，於109年10月28日執行完畢等情，此有臺灣
      高等法院被告前案紀錄表在卷可查。被告於前案執行完畢
      後，5年以內故意再犯本件有期徒刑以上之罪，構成累犯
      （參考司法院「刑事判決精簡原則」，判決主文不再記載
      累犯加重事由）。　　
　　⒉按刑法第47條第1項規定：「受徒刑之執行完畢，或一部之
      執行而赦免後，5年以內故意再犯有期徒刑以上之罪者，
      為累犯，加重本刑至二分之一。」有關累犯加重本刑部分
      ，不生違反憲法一行為不二罰原則之問題。惟其不分情節
      ，基於累犯者有其特別惡性及對刑罰反應力薄弱等立法理
      由，一律加重最低本刑，於不符合刑法第59條所定要件之
      情形下，致生行為人所受之刑罰超過其所應負擔罪責之個
      案，其人身自由因此遭受過苛之侵害部分，對人民受憲法
      第8條保障之人身自由所為限制，不符憲法罪刑相當原則
      ，牴觸憲法第23條比例原則。於此範圍內，有關機關應自
      本解釋公布之日起2年內，依本解釋意旨修正之。於修正
      前，為避免發生上述罪刑不相當之情形，法院就該個案應
      依本解釋意旨，裁量是否加重最低本刑（司法院釋字第77
      5號解釋文參照）。是依上開解釋意旨，本院就被告上開
      構成刑法第47條第1項累犯之事由，就最低本刑部分是否
      應加重其刑一事，自應予以裁量。
    ⒊經查，被告前開構成累犯案件，部分為竊盜案件，且經刑
      之執行完畢，然被告竟於本案中猶故意為罪質相同之竊盜
      行為，足見其法治觀念薄弱，未能確實省思自身所為而再
      犯本案，爰就被告所犯上開犯行，依刑法第47條第1項之
      規定，就最低本刑部分加重其刑。　　　
三、爰審酌被告為智識成熟之人，非無謀生能力，竟不思以正當
    途徑賺取財富，除前開經論以累犯之案件外，尚有其他竊盜
    前科，然猶未因此反省自身所為，再為本案竊盜犯行，侵害
    他人之財產法益，所為實有不該；兼衡被告坦承犯行，國中
    畢業之智識程度，未婚等一切情狀，量處如主文所示之刑。
四、本件被告所竊得之現金3000元，未據扣案，屬被告之犯罪所
    得，應依刑法第38條之1第1項前段、第3項規定宣告沒收，
    於全部或一部不能沒收或不宜執行沒收時，追徵其價額。至
    扣案螺絲起子1把雖為被告持以為本案犯行之物，然被告業
    於偵查及本院審理中均供稱：上開螺絲起子並非我所有，是
    在鎮南宮內取得的等語（見偵緝卷第23頁、本院卷第170頁
    ），卷內復無證據可證上開扣案物為被告所有，爰不予宣告
    沒收。
據上論斷，應依刑事訴訟法第299條第1項前段，刑法第321條第1
項第3款、第47條第1項、第38條之1第1項前段、第3項，刑法施
行法第1條之1第1項，判決如主文。
本案經檢察官黃正綱提起公訴，檢察官張學翰到庭執行職務。
中　　華　　民　　國　　111 　年　　9 　　月　　22　　日
                  刑事第五庭  法  官  李蕙伶
以上正本證明與原本無異。
本判決為第一審判決，當事人如不服本判決，應於收受送達後20
日內向本院提出上訴書狀（須按他造當事人之人數附繕本）；告
訴人、被害人如不服本判決，應請求檢察官於上訴期間內提出上
訴。若有上訴權人均未提出上訴，待判決確定後本件將送檢察署
執行，檢察署將以傳票或命令告知被告有關執行之事宜，被告勿
庸於收到本判決後即前來本院或檢察署繳納易科罰金或進行其他
執行事項。
    　　　　　　　　　　　　　書記官  陳靜宜　　　　　　
中　　華　　民　　國　　111 　年　　9 　　月　　28　　日
附錄本案論罪科刑法條：
中華民國刑法第321條
犯前條第1項、第2項之罪而有下列情形之一者，處6月以上5年以
下有期徒刑，得併科50萬元以下罰金：
一、侵入住宅或有人居住之建築物、船艦或隱匿其內而犯之。
二、毀越門窗、牆垣或其他安全設備而犯之。
三、攜帶兇器而犯之。
四、結夥三人以上而犯之。
五、乘火災、水災或其他災害之際而犯之。
六、在車站、港埠、航空站或其他供水、陸、空公眾運輸之舟、
    車、航空機內而犯之。
前項之未遂犯罰之。